【裁判字號】    99,上易,997
【裁判日期】    990525
【裁判案由】    妨害名譽
【裁判全文】
臺灣高等法院刑事判決                 99年度上易字第997號
上  訴  人
即  被  告  甲○○
上列上訴人因妨害名譽案件，不服臺灣臺北地方法院99年度易字
第312號，中華民國99年3月31日第一審判決（聲請簡易判決處刑
案號：臺灣臺北地方法院檢察署98年度偵續字第515號），提起
上訴，本院判決如下：
    主  文
上訴駁回。
    理  由
一、按告訴乃論之罪，告訴人於第一審辯論終結前得撤回其告訴
    ；又告訴經撤回者，應諭知不受理之判決。刑事訴訟法第23
    8條第1項、第303條第3款定有明文。又第367條之判決及對
    於原審諭知管轄錯誤、免訴或不受理之判決上訴時，第二審
    法院認其為無理由而駁回上訴，或認為有理由而發回該案件
    之判決，得不經言詞辯論為之，刑事訴訟法第372條亦有規
    定。
二、本件上訴人即被告甲○○上訴意旨略以：判決書內載有誤，
    被告當庭向告訴人道歉時稱：「你欠我錢，我不應該寫明信
    片到你學校去要，我鄭重的向你道歉」，這是和解時的條件
    ，可以講我才願意和解。當庭被告前面的電腦螢幕有打字出
    來和被告所講全部相同，但判決書內載為：「我跟你要錢，
    不應該寫明信片到你學校去要」，此載意思完全不同，被告
    不服懇求上訴云云。
三、本件檢察官起訴意旨認被告涉犯刑法第310條第2項之加重誹
    謗罪，依同法第314條規定，為告訴乃論之罪，嗣告訴人乙
    ○○於99年3月29日原審辯論終結前，撤回對被告之告訴，
    有刑事撤回告訴狀、原審99年3月29日審判筆錄在卷可稽（
    見原審卷第28頁反面、第29頁），原審因而諭知不受理之判
    決，核其適用法律並無違誤。被告上訴意旨稱原審判決書內
    載有誤，被告當庭向告訴人道歉時係稱：「你欠我錢，我不
    應該寫明信片到你學校去要，我鄭重的向你道歉」，但原審
    判決書內載為：「我跟你要錢，不應該寫明信片到你學校去
    要」，其不服原判決云云。惟按，第二審上訴制度旨在請求
    第二審法院撤銷、變更第一審不當或違法判決，實現個案救
    濟，是第二審上訴理由，應指摘或表明第一審判決有何採證
    認事、用法或量刑等足以影響判決本旨的不當或違法，而構
    成應予撤銷的具體事由。查本件原審判決引用原審99年3月
    29 日審判筆錄，而於原審判決內記載：「我跟你要錢，不
    應該寫明信片到你學校去要」等語，依刑事訴訟法第47條規
    定，審判期日之訴訟程序，專以審判筆錄為證，是原審判決
    書之記載，與其審判筆錄相同，本院自無從認原審判決有何
    違誤。至被告上訴意旨所稱原審判決記載關於其道歉之內容
    與其當庭所述內容之意思稍有差異一節，縱係屬實，對於原
    判決之本旨，不生影響，亦不構成應予撤銷之事由，故被告
    之上訴，並無理由，應予駁回，並依上開法律規定，不經言
    詞辯論為之。
據上論斷，依刑事訴訟法第372條、第368條，判決如主文。
中    華    民    國    99    年    5     月    25    日
                  刑事第六庭審判長法  官  林明俊
                                  法  官  何信慶
                                  法  官  吳淑惠
以上正本證明與原本無異。
不得上訴。
                                  書記官  陳雅加
中    華    民    國    99    年    5     月    26    日

司法院資訊處製作；財團法人民間司法改革基金會備份。
